【裁判字號】    98,聲再,342
【裁判日期】    981022
【裁判案由】    竊盜
【裁判全文】
臺灣高等法院刑事裁定                98年度聲再字第342號
再審聲請人
即受判決人  甲○○
上列聲請人因竊盜案件，對於本院98年度上易字第1206號，中華
民國98年8月27日第二審確定判決（原審案號：臺灣臺北地方法
院98年度易字第373號，起訴案號：臺灣臺北地方法院檢察署97
年度偵字第11893號），聲請再審，本院裁定如下：
    主  文
再審之聲請駁回。
    理  由
一、本件聲請再審意旨略以：(一)原確定判決係以證人乙○○所言
    「該菜單為公司記帳之重要帳單，須交由會計師記帳所用，
    不會亂放」等語，認定係再審聲請人即被告竊走，而非誤拿
    。惟告訴人丙○○為證人乙○○之姐夫，證人所言全由告訴
    人指點，其並未見被告從櫃中竊取菜單，且該菜單內容累計
    已有半年之久，甚至跨民國96年及97年，乙○○只是個服務
    生，根本不知道作帳內容，如為作帳所用，應附有傳票、發
    票，並每日列入帳本內，故累計半年之點菜單，如不是作帳
    專用，最後仍要流入（打包後）垃圾桶內。(二)被告曾在庭上
    要求傳喚會計作帳人員出庭作證，該菜單是否為作帳之用，
    但法院並未傳喚。(三)告訴人曾言此點菜單共有3聯，其中1聯
    為廚房出菜之用，廚房也不必回收，當時被告曾問告訴人「
    該帳單是否有可能從廚房內當廢物丟棄？」告訴人明白說「
    是有可能。」還說「如有收廢紙的來，也會丟給他們回收。
    」更說「此帳單並非作帳之用。」乙○○並非作帳人員，且
    與告訴人上開證詞不合，又為親屬，可調地院錄音帶為證，
    並請查明清楚，還本人清白。(四)原確定判決稱被告因與告訴
    人於4月份時，曾經勞資爭議協調不成而不滿，所以將取得
    之點菜單送交國稅局，惟事實上本人於3月中旬時早已送交
    國稅局，此在地院審理中有證可查。(五)被告與告訴人和解書
    中，僅為告訴人願將被告薪資付清，希望被告撤銷民事告訴
    ，此與本件點菜單及竊盜案件是無關。以上所述重要證據乃
    足生影響於判決，原判決漏未審酌云云。
二、按刑事訴訟法第421條規定，不得上訴於第三審法院之案件
    ，除前條規定外，其經第二審確定之有罪判決，如就足生影
    響於判決之重要證據漏未審酌者，亦得為受判決人之利益，
    聲請再審。此所謂漏未審酌，乃指第二審判決前已發現而提
    出之證據，未予審酌而言，苟被捨棄之證據，已於理由內敘
    明其捨棄之理由者，即非漏未審酌。而所謂重要證據，必須
    該證據已足認定受判決人應受無罪、或免訴、或輕於原審所
    認定之罪名方可，如不足以推翻原審所認定罪刑之證據，即
    非足生影響於原判決之重要證據。又刑事訴訟法第421條所
    規定因重要證據漏未審酌而聲請再審者，指該證據於案情有
    重要關係且未經審酌者而言，如證據業經法院本其自由心證
    予以取捨及判斷，僅係對此持相異評價，即不能以此為由聲
    請再審。是當事人所提出之證物，如不足以影響判決結果，
    或第二審法院依調查之結果，本於論理法則、經驗法則，取
    捨證據後，認定事實者，則不包括之（最高法院89年度台抗
    字第30號裁定意旨參照）。
三、經查，本院98年度上易字第1206號確定判決，認定本件再審
    聲請人即被告所為，係犯刑法第320條第1項之竊盜罪，其認
    定被告犯罪及所依之證據取捨之理由，均已於判決內詳細論
    述（參見原確定判決）。被告所指事項及所述理由，無非係
    關於本院確定之判決，就卷內所有證據本於調查所得心證，
    分別定其取捨，而為事實之判斷；因證據之證明力，亦即證
    據之價值判斷，由事實審法院本其自由心證，依據證據法則
    ，而為合理之判斷證據之證明力，係屬法院依職權之合法行
    使。觀諸通篇只是被告仍執陳詞否認有前開之犯行，就犯罪
    事實之有無，再事爭執，或對原判決所憑之採證有所質疑而
    已。另遍查卷內第一審及第二審之準備程序筆錄、審判程序
    筆錄，被告均未曾聲請法院傳喚會計作帳人員出庭作證，且
    原確定判決既係以「點菜單形式上雖無重大價值，然為餐廳
    營業結算之重要憑據，其經被告擅自竊取，亦僅為是否具有
    可罰之違法性之價值判斷，與是否該當竊盜之構成要件無關
    。」之理由，認定被告有竊盜犯行，則無論有否傳喚會計或
    作帳人員以證明點菜單是否供作帳之用，均不足以影響原判
    決之結果，自難認係就足生影響於原確定判決之重要證據漏
    未斟酌。揆諸前揭之說明，自難認為有再審之理由，是被告
    聲請再審，為無理由，應予駁回。
四、據上論斷，應依刑事訴訟法第434條第1項，裁定如主文。
中    華    民    國    98    年    10    月    22    日
                  刑事第十三庭  審判長法  官   曾德水
                                      法  官   陳恆寬
                                      法  官   崔玲琦
以上正本證明與原本無異。
不得抗告。
                                      書記官   馬佳瑩
中    華    民    國    98    年    10    月    23    日


司法院資訊處製作；財團法人民間司法改革基金會備份。
